【裁判字號】    92,訴,396
【裁判日期】    920516
【裁判案由】    違反槍砲彈藥刀械管制條例等
【裁判全文】
臺灣高雄地方法院刑事判決                        九十二年度訴字第三九六號
    公  訴  人  臺灣高雄地方法院檢察署檢察官
    被      告  乙○○
    選任辯護人  洪錫鵬律師
右列被告因違反槍砲彈藥刀械管制條例等案件，經檢察官提起公訴（九十一年度偵字
第二０一八一號、九十一年度毒偵字第五四七九號），本院判決如左：
    主  文
乙○○未經許可，寄藏其他可發射子彈具有殺傷力之手槍，處有期徒刑貳年，併科罰
金新台幣壹拾萬元，罰金如易服勞役，以參佰元即新台幣玖佰元折算壹日。扣案之具
殺傷力之美製九二口徑貝瑞塔手槍（含彈匣貳個，槍枝管制編號0000000000）壹枝沒
收；又以加害身體之事，恐嚇他人致生危害於安全，處有期徒刑貳月；又持有第二級
毒品，處有期徒刑參月。扣案之第二級毒品ＭＤＭＡ壹包（驗後淨重零點零貳公克）
沒收銷燬之。應執行有期徒刑貳年參月，併科罰金新台幣壹拾萬元，罰金如易服勞役
，以參佰元即新台幣玖佰元折算壹日。扣案之具殺傷力之美製九二口徑貝瑞塔手槍（
含彈匣貳個，槍枝管制編號0000000000）壹枝沒收，第二級毒品ＭＤＭＡ壹包（驗後
淨重零點零貳公克）沒收銷燬之。
扣案之含有第三級毒品Ｋｅｔａｍｉｎｅ成分捌顆及壹包（驗後淨重零點陸參公克）
均沒收銷燬之。
    事  實
一、乙○○於民國九十一年七月初某日，在高雄市○○路ＮＯ６pub，接受黃琮琨（
    已死亡）委託，未經許可而寄藏具殺傷力之美製九二口徑貝瑞塔手槍（含彈匣貳
    個，槍枝管制編號0000000000）一枝，及可擊發具殺傷力之制式九０口徑子彈五
    顆，而持有之，並將之藏置在高雄市○○區○○街九十八號九樓其租住處。復於
    九十一年八月四日凌晨一時三十分許，在高雄市○○○路四十七號９１１PUB前
    ，因與該店總經理丁○○發生爭執，乙○○竟基於加害他人身體之恐嚇犯意，從
    手提包內掏出前揭具殺傷力之美製九二口徑貝瑞塔手槍抵住丁○○太陽穴，作勢
    開槍，以此威嚇方式恐嚇丁○○，致丁○○心生畏懼，足生危害於安全。另於同
    年九月十日，在高雄市侏儸紀PUB內，以新台幣（下同）二千元之價格，向姓名
    年籍不詳，綽號「小陳」之成年男子購得第二級毒品ＭＤＭＡ一包（驗後淨重０
    點０二公克）而持有。嗣於同年九月十日下午九時二十分許，在其前揭租住處為
    警循線查獲，並扣得具殺傷力之美製九二口徑貝瑞塔手槍（含彈匣貳個，槍枝管
    制編號0000000000）一枝，可擊發具殺傷力之制式九０口徑子彈五顆及第二級毒
    品ＭＤＭＡ一包（驗後淨重０點０二公克）及違禁品即含有第三級毒品Ｋｅｔａ
    ｍｉｎｅ成分十一顆（驗後剩餘八顆）及一包（驗後淨重０點六三公克）。
二、案經高雄市政府警察局移請台灣高雄地方法院檢察署檢察官偵查起訴。
    理  由
一、右揭事實業據被告乙○○於偵查及本院審理時坦承寄藏槍彈及持有第二級毒品之
    犯行，惟矢口否認有恐嚇犯行，辯稱：伊與丁○○並無仇恨，丁○○證詞亦未提
    及伊有說恐嚇言詞，且伊係拿不具殺傷力之改造九０手槍，也未指向丁○○頭部
    等語。經查：
    (一)被告乙○○寄藏槍彈及持有第二級毒品部分之自白：本件扣案之美製九二口徑
      貝瑞塔手槍（含彈匣貳個，槍枝管制編號0000000000）一枝，制式九０口徑子
      彈五顆及第二級毒品ＭＤＭＡ一包經送驗結果：(一)被告寄藏之美製九二口徑貝
      瑞塔手槍（含彈匣貳個，槍枝管制編號0000000000）一枝，係以仿ＢＥＲＲＴ
      ＴＡ廠半自動手槍製造之玩具手槍金屬槍身組合土造金屬槍管及滑套改造而成
      之改造手槍，機械性能良好，具有殺傷力。(二)而制式九０口徑子彈五顆，係口
      徑９㎜制式子彈，均經實際試射結果，五顆均可擊發。(三)第二級毒品ＭＤＭＡ
      一包，毛重０點四八公克，淨重０點０三公克，經取０點０一公克鑑驗，驗後
      淨重０點０二公克，以氣象層析/質譜分析法及核磁共振分析法檢驗確含有第
      二級毒品ＭＤＭＡ成分。此分別有內政部警政署刑事警察局九十一年十月十四
      日刑鑑字第0910253064號通知書附偵查卷第六十頁至第七十頁、及九十一年十
      月十六日刑鑑字第0910254143號通知書附偵查卷第二十九頁可稽。是被告前揭
      自白核與事實相符，堪予採信。
    (二)被告乙○○持槍恐嚇部分：證人楊翔銘經本院傳喚固未到庭，然證人丁○○先
      於警訊時稱「乙○○從黑色手提包內取出乙支制式黑色手槍（形式不清楚）拉
      槍機，然後持槍抵住我太陽穴部位，作勢開槍動作，當時我非常害怕，而丙○○則故意扮演和事佬角色，叫乙○○不要對我開槍並將手槍收起來」等語（見
      偵查卷第四十九頁背面），嗣於偵查中證稱：「當時在我店外有一人拿一把手
      槍抵住我的頭，後來他朋友把他撥開」、「因有言語上衝突」、「（何人用槍
      抵住你頭？）乙○○」等語（見偵查卷第九十二頁），是證人丁○○於警偵訊
      時已證述明確，且證人甲○○於偵查中亦證述「（拿槍之人是否為庭上之乙○○？）我沒印象了」、「（拿槍之人有無用槍抵住別人的頭？）有抵住丁○○
      的頭」等語（見偵查卷第九十八頁背面）明確，至於證人甲○○嗣於本院審裡
      時改稱「有看到被告拿一把槍，遠遠的看，槍枝亮亮的，好像是銀灰色，會反
      光」、「被告拿槍出來之後，就被人撥開，被告並沒有拿槍抵住他人的頭。」
      、「（對你在檢察官偵訊時所言有何意見？）我有說被告拿槍，但是沒有說被
      告有抵住他人的頭，因為槍枝拿出來有一點距離，就被撥開了。」、「我不知
      道被告有無作勢開槍。」、「被告拿槍的手在他的胸口附近，高度約在脖子上
      下」等語（見本院九十二年三月二十日審判筆錄）及證人丙○○於本院所稱「
      被告沒有以槍枝抵住丁○○太陽穴」等語（見本院九十二年三月二十日審判筆
      錄）則均顯係迴護之詞，且證人甲○○與偵查中所言差異太大，況且證人甲○○於本院所言被告持槍在胸口與頭部之太陽穴位置高低相差太多，縱有距離，
      亦不至誤認，而證人丙○○與被告係朋友關係，且事發時和被告一同與被害人
      丁○○發生爭執，自證詞自有偏頗之虞，尚難採信，是本院認應以被害人丁○○於警、偵訊之供稱為可信。至於被告究竟係持何把手槍抵住丁○○？此業經
      丁○○於警訊時稱係黑色手槍，而本件扣案手槍槍身全黑，另一把扣案之未具
      殺傷力之九０手槍則槍身銀亮、槍柄核桃紅色（見偵查卷第八十頁至第八十一
      頁），事發當時固係夜間，然光線充足，被害人丁○○近距離觀看該手槍，應
      不至錯認，而證人丙○○、甲○○到庭則證稱則不甚明確，僅看見槍枝反射亮
      銀（見本院九十二年三月二十日審判筆錄），是本院認應以被害人丁○○所述
      為可信。是被告前揭辯詞，顯係卸責之詞，不足採信。
    (三)綜合以上，本件事證明確，應予論罪科刑。
二、(1)核被告寄藏槍彈、持有第二級毒品、恐嚇之行為，係犯槍砲彈藥刀械管制條例
    第十一條第四項之未經許可持有其他可發射子彈具有殺傷力之手槍罪及同條例第
    十二條第四項之未經許可持有子彈罪、毒品危害防制條例第十一條第二項之持有
    第二級毒品罪、刑法第三百零五條之恐嚇罪。其所犯非法持有槍、彈二罪，係基
    於一個持有行為而觸犯二罪名，應依想像競合犯規定從一重之未經許可持有其他
    可發射子彈具有殺傷力之手槍罪處斷。被告所犯上開三罪間，犯意各別，罪名不
    同，應分論併罰之。爰審酌被告任意收受寄藏槍彈而擁槍自重，僅因一時口角，
    隨即持槍恐嚇，並持有毒品，顯然視社會法治為無物，惟犯後尚知反省，態度良
    好，犯罪所生危害非鉅，且與被害人丁○○達成和解（見卷附之九十二年五月一
    日和解書）等一切情狀，分別量處如主文所示之刑，罰金部分並諭知易服勞役之
    折算標準，並諭知應執行刑。(2)扣案之具殺傷力之美製九二口徑貝瑞塔手槍（含
    彈匣二個，槍枝管制編號0000000000）一枝，為槍砲彈藥刀械管制條例第四條第
    一款所列物品，係未經許可不得持有之違禁物，應依刑法第三十八條第一項第一
    款之規定宣告沒收。至於具殺傷力之子彈五顆，業經鑑驗時擊發滅失，以及另外
    公訴人事實欄所列之未具殺傷力之改造九○手槍一把、制式九○子彈一顆（不具
    殺傷力）、改造九○子彈十七顆（其中五顆無法擊發，不具殺傷力，其餘十二顆
    係玩具金屬空彈殼）不具殺傷力、刀械一支（非屬槍砲彈藥刀械管制條例列管之
    刀械），此有高雄市政府警察局刑警大隊九十一年十月二十一日高市警刑偵十二
    字第一０六九四號函附偵查卷第七十一頁可稽，是該部分並非違禁物，自無庸為
    沒收之宣告。(3)扣案之第二級毒品ＭＤＭＡ壹包（驗後淨重０點０二公克）及含
    有第三級毒品Ｋｅｔａｍｉｎｅ成分八顆、一包（驗後淨重０點六三公克）應依
    毒品危害防制條例第十八條第一項前段之規定，沒收銷燬之。至於送驗耗費之海
    洛因部分，既已滅失不存在，自無宣告沒收銷燬之必要。另外，前揭第三級毒品
    部分，固非本案主刑效力所及，然既經公訴人於起訴狀內聲請本院宣告沒收，又
    經送驗結果確含有第三級毒品Ｋｅｔａｍｉｎｅ成分，此有內政部警政署刑事警
    察局九十一年十月十六日刑鑑字第0910254143號通知書附偵查卷第二十九頁可稽
    ，則該扣案物即係毒品危害防制條例第十八條第一項所稱之毒品無疑，爰依毒品
    危害防制條例第十八條第一項規定併予宣告沒收銷毀之，附此敘明。
據上論斷，應依刑事訴訟法第二百九十九條第一項前段，槍砲彈藥刀械管制條例第十
一條第四項、第十二條第四項，毒品危害防制條例第十一條第二項、第十八條第一項
，刑法第十一條、第四十二條第二項、第五十一條第五款、第三十八條第一項第一款
，罰金罰鍰提高標準條例第二條，判決如主文。
中      華      民      國    九十二    年      五      月     十六     日
                                  臺灣高雄地方法院刑事第一庭
                                      法  官      楊智守
右正本證明與原本無異。
如不服本判決，應於判決送達後十日內，向本院提出上訴狀。
                                      書記官      王美玲
中    華    民    國    九十二    年      五      月      十九        日


司法院資訊處製作；財團法人民間司法改革基金會備份。
